【裁判字號】    98,訴,585
【裁判日期】    980703
【裁判案由】    違反台灣地區與大陸地區人民關係條例等
【裁判全文】
臺灣基隆地方法院刑事判決               98年度訴字第585號
公  訴  人  臺灣基隆地方法院檢察署檢察官
被      告  乙○○
指定辯護人  本院公設辯護人甲○○
上列被告因違反臺灣地區與大陸地區人民關係條例等案件，經檢
察官提起公訴（98年度偵字第1107號），本院判決如下：
    主  文
乙○○共同連續意圖營利，違反不得使大陸地區人民非法進入臺
灣地區之規定，處有期徒刑貳年，減為有期徒刑壹年，緩刑年
。
    事  實
一、緣乙○○明知丙○○（丙○○涉案部分，業由本院另行審結
    ）係大陸地區人民，且無與大陸地區人民丙○○結婚之真意
    ，猶因貪圖小利，而與大陸地區女子「鄧阿蘭」共謀以「假
    結婚真入境」之方式，使大陸地區人民丙○○非法進入臺灣
    地區。彼等謀議既定，乙○○遂基於營利之意圖暨連續使大
    陸地區人民丙○○非法進入臺灣地區之概括犯意，並與「鄧
    阿蘭」基於犯意之聯絡；又與「鄧阿蘭」、丙○○輾轉致成
    共同連續行使使公務員登載不實文書之犯意聯絡，先於民國
    91年12月14日，搭機前往大陸地區，再於91年12月27日，經
    由「鄧阿蘭」之居中介紹而與大陸地區人民丙○○在福建省
    福州市辦理虛偽結婚，俾取得中華人民共和國福建省福州市
    公證處2002榕公證內民字第13233 號結婚證書，隨即於91年
    12月27日搭機返臺，持上開結婚證書前往財團法人海峽交流
    基金會辦理認證，俾續於92年1 月9 日，持業經財團法人海
    峽交流基金會驗證之大陸地區結婚證明書，前往臺北縣萬里
    鄉戶政事務所申請辦理結婚登記，使承辦公務員在形式審查
    後，將乙○○與大陸地區人民丙○○結婚之不實事項登載於
    其職務上所掌管之公文書，並據以發給乙○○業經登載上開
    不實事項之戶籍謄本、戶口名簿及國民身分證，足以生損害
    於國家對戶籍資料及人民身分關係管理之正確性。結婚登記
    既已辦畢，乙○○遂以申請大陸地區配偶丙○○來臺探親、
    團聚為名，先、後2 次填寫「大陸地區人民進入臺灣地區旅
    行申請書」、「大陸地區人民進入臺灣地區保證書」，繼而
    分別於92年1 月9 日、93年5 月13日，持上開內容不實之戶
    籍謄本向內政部入出國及移民署申請大陸地區人民丙○○進
    入臺灣地區，以此方式連續2 次行使上開使公務員登載不實
    之公文書（戶籍謄本），致承辦公務員為實質審查後，誤為
    核准而二度發給入出境證號分別為000000000000、00000000
    0000之「中華民國臺灣地區旅行證」，使丙○○得以於92年
    3 月10日，持入出境證號為000000000000之「中華民國臺灣
    地區旅行證」非法進入臺灣地區；又於93年7 月10日，持入
    出境證號為000000000000之「中華民國臺灣地區旅行證」非
    法進入臺灣地區。而丙○○則於彼等謀議之初，一次給付大
    陸地區女子「鄧阿蘭」新臺幣（下同）200,000 元左右之報
    酬，並經「鄧阿蘭」之居中轉交，而將其中之30,000元交由
    乙○○以充其連續2 次使大陸地區人民（丙○○）非法進入
    臺灣地區之報酬。
二、案經宜蘭縣政府警察局三星分局移送臺灣基隆地方法院檢察
    署檢察官偵查起訴。
    理  由
一、證據能力
    本案經本院援用如後開二所述之各項證據，除被告乙○○於
    本院審理時之任意性自白外，均「非」供述證據，尤以核無
    公務員違法採證之情形，復均曾經本院於審判期日，依刑事
    訴訟法第一百六十四條規定，踐行證據調查之法定程序，提
    示被告及辯護人而使其辨認，則其證據能力之具備，當亦毋
    待贅言。
二、事實認定
    上開事實，業據被告乙○○於本院審理時坦承在卷（參見本
    院98年6 月22日準備程序筆錄及本院98年6 月30日審判筆錄
    ），且有乙○○全戶戶籍謄本、結婚登記申請書、中華人民
    共和國福建省福州市公證處2002榕公證內民字第13233 號結
    婚證書、財團法人海峽交流基金會驗證證明、入出境證號分
    別為000000000000、000000000000「中華民國臺灣地區旅行
    證」之大陸地區人民進入臺灣地區旅行證申請書、大陸地區
    人民進入臺灣地區保證書、乙○○之入出境資料、丙○○之
    入出境資料及乙○○、丙○○93年7 月3 日境管局面談紀錄
    在卷可佐，堪認被告於本院審理時之任意性自白，均與事實
    相符，可以採信。從而，本案事證明確，被告如本判決事實
    欄所載犯行，洵堪認定。
三、論罪科刑：
  (一)按結婚或兩願離婚之方式及其他要件，依行為地之規定；夫
    妻之一方為臺灣地區人民，一方為大陸地區人民者，其結婚
    或離婚之效力，依臺灣地區之法律；表意人與相對人通謀而
    為虛偽意思表示者，其意思表示無效；法律行為有背於公共
    秩序或善良風俗者，無效。臺灣地區與大陸地區人民關係條
    例第五十二條第一項、第五十三條、民法第八十七條第一項
    前段、第七十二條分別規定甚明。查臺灣地區人民乙○○與
    大陸地區人民丙○○在大陸地區辦理結婚之目的，係為藉徒
    具合法外觀之結婚事實，使大陸地區人民丙○○得以規避入
    臺管制，順利進入臺灣地區，而非為求一男一女之兩性結合
    、組織家庭並共同生活，由此足見，被告乙○○與大陸地區
    人民丙○○並無互營婚姻生活之意思合致，而只不過是通謀
    而為虛偽之結婚意思表示，是就令渠等業已踐行中華人民共
    和國婚姻法所規定之結婚方式及要件，齊備婚姻之形式要件
    （結婚之方式及其他要件，依行為地即大陸地區法律規定）
    而有結婚之事實，然渠等既係基於通謀虛偽而互為結婚之意
    思表示，按諸前開規定（結婚之效力，依臺灣地區法律規定
    ），渠等婚姻仍屬無效，且為自始、當然、絕對無效。
  (二)次按大陸地區人民非經主管機關許可，不得進入臺灣地區，
    臺灣地區與大陸地區人民關係條例第十條第一項定有明文，
    而大陸地區人民，其父母、配偶或子女在臺灣地區設有戶籍
    者，得申請進入臺灣地區探親，大陸地區人民進入臺灣地區
    許可辦法第三條第一項第三款亦規定甚明。此為政府對大陸
    地區人民入臺所設之管制規定；乃被告乙○○為達使大陸地
    區人民丙○○規避上開入臺管制而順利入境臺灣地區之目的
    ，竟與丙○○在大陸地區辦理虛偽結婚，並藉此前、後2 次
    申請丙○○來臺，非但渠等間之婚姻自始、當然、絕對無效
    （參見前述），渠等以徒具合法外觀之結婚事實規避管制而
    使大陸地區人民丙○○順利入境臺灣，核其仍屬非法入境；
    準此，以「假結婚真入境」之脫法方式使大陸地區人民進入
    臺灣地區，自仍該當犯罪，而非僅以偷渡者為限。
  (三)查被告乙○○以上開方式而前、後2 次使大陸地區人民丙○
    ○非法進入臺灣地區之行為時間，雖一部涉及修正前臺灣地
    區與大陸地區人民關係條例第七十九條第一項規定（舊法）
    ，一部涉及修正後臺灣地區與大陸地區人民關係條例第七十
    九條第二項規定（新法），然因本案查有修正前刑法第五十
    六條連續犯規定之適用（詳如後開(八)之所述），是旨揭「意
    圖營利而使大陸地區人民非法進入臺灣地區」之所為，自應
    依其最後行為時之法律即修正後臺灣地區與大陸地區人民關
    係條例第七十九條第二項規定（新法）處斷，而無新舊法律
    比較適用之可言（最高法院29年上第3866號判例意旨參照）
    。至辯護人指被告乙○○與大陸地區人民丙○○僅有1 次假
    結婚之事實，是本案應僅止「被告申請配偶丙○○於92年3
    月10持證來臺」之所為，足可該當「使大陸地區人民非法進
    入臺灣地區」之法條罪名云云，顯係就「使大陸地區人民非
    法進入臺灣地區」之構成要件要素有所誤解，且亦不能拘束
    本院。
  (四)核被告乙○○以如本判決事實欄所載方式，與大陸地區人民
    丙○○在大陸地區辦理虛偽結婚，繼而推由被告乙○○向戶
    政機關辦理結婚登記，俾乙○○得以續於92年1 月9 日、93
    年5 月13日，先、後2 次持上開內容不實之戶籍謄本向內政
    部入出國及移民署申請大陸地區人民丙○○進入臺灣地區，
    使承辦公務員為實質審查後，誤為核准而二度發給入出境證
    號分別為000000000000、000000000000之「中華民國臺灣地
    區旅行證」，進而使大陸地區人民丙○○得以於92年3 月10
    日，持入出境證號為000000000000之「中華民國臺灣地區旅
    行證」非法進入臺灣地區；又於93年7 月10日，持入出境證
    號為000000000000之「中華民國臺灣地區旅行證」非法進入
    臺灣地區，如本判決事實欄之所載，均係犯刑法第二百十六
    條、第二百十四條之行使使公務員登載不實文書罪，且併違
    反臺灣地區與大陸地區人民關係條例第十五條第一款之規定
    ，而應依修正後即現行有效之臺灣地區與大陸地區人民關係
    條例第七十九條第二項規定處斷。又被告乙○○使公務員登
    載不實之低度行為，應為行使之高度行為所吸收，不另論罪
    。
  (五)起訴意旨固誤以被告乙○○前、後2 次使大陸地區人民（丙
    ○○）非法進入臺灣地區之所為，僅係觸犯臺灣地區與大陸
    地區人民關係條例第七十九條第一項之罪云云；惟按犯罪是
    否起訴，祇以起訴書所載事實為準，不以所引法條為唯一依
    據（最高法院64年臺非字第142 號判例意旨參照），尤以關
    此起訴之基本事實尚屬同一，爰依刑事訴訟法第三百條之規
    定，職權變更其起訴法條。
  (六)查被告乙○○行使使公務員登載不實文書如本判決事實欄所
    載以後，刑法第二百十四條（以下均簡稱「本法」）規定本
    身，無論觀其構成要件，抑其法律效果，固因俱無變動，而
    無法律變更暨新舊法律比較之可言（參見下列【附註】）；
    惟因本法之罰金刑僅規定「（新臺幣）五百元以下罰金」，
    是其最低數額之宣告，即應回歸適用刑法第三十三條第五款
    之總則規定限制。又被告乙○○行使使公務員登載不實文書
    如本判決事實欄所載之行為後，刑法第三十三條第五款所定
    之罰金刑最低數額業有修正；茲依修正前刑法第三十三條第
    五款「罰金：（銀元）1 元以上。」暨現行法規所定貨幣單
    位折算新臺幣條例第二條所定折算比例而為換算，本法之罰
    金最低額度本應為銀元1 元即新臺幣3 元。乃依修正後刑法
    第三十三條第五款規定，即「罰金：新臺幣1,000 元以上，
    以百元計算之。」本法之罰金最低額度業已提高為新臺幣1,
    000 元。據此而為比較適用，修正後刑法第三十三條第五款
    之規定，顯然較不利於被告，本諸刑法第二條第一項所揭櫫
    之「從舊從輕」原則，被告如本判決事實欄所載之行為，自
    仍應適用修正前刑法第三十三條第五款規定，以銀元1 元即
    新臺幣3 元為本法「法定罰金刑」所得宣告之最低數額（最
    高法院95年度第八次刑事庭會議決議三(一)1.參照）。
    【附註】
    按為呼應刑法第三十三條第五款之修正，刑法施行法第一條
    之一第一項雖規定「中華民國九十四年一月七日刑法修正施
    行後，刑法分則編所定罰金之貨幣單位為新臺幣。」（95年
    6 月14日制定公布，並因配合刑法之修正施行，依刑法施行
    法第十條、第十條之一規定，自95年7 月1 日開始施行）；
    然考量刑法新制施行以後，刑法分則編所定罰金已無「罰金
    罰鍰提高標準條例」及「現行法規所定貨幣單位折算新臺幣
    條例」之適用，為使罰金數額趨於一致，避免新舊法律之比
    較適用，刑法施行法第一條之一第二項遂規定「九十四年一
    月七日刑法修正時，刑法分則編未修正之條文定有罰金者，
    自九十四年一月七日刑法修正施行後，就其所定數額提高為
    三十倍。但七十二年六月二十六日至九十四年一月七日新增
    或修正之條文，就其所定數額提高為三倍。」即在95年6 月
    30日以前，刑法分則編所定罰金之貨幣單位固為銀元，且部
    分條文亦應適用罰金罰鍰提高標準條例第一條前段規定提高
    倍數；且自95年7 月1 日以後，刑法分則編所定罰金之貨幣
    單位則為新臺幣，並應一律依刑法施行法第一條之一第二項
    規定，提高其倍數為三倍或三十倍不等。惟經互為折算結果
    ，無論新制施行前、後，刑法分則編所定罰金數額之內涵實
    無不同；即刑法分則編有關罰金刑之貨幣單位，雖已由「銀
    元」改為「新臺幣」，然法院所得判處之罰金最高數額實並
    無二致，即所涉刑罰之實質內涵俱未變更。是自95年7 月1
    日起，刑法分則編所定條文雖應一律適用刑法施行法第一條
    之一之規定（而不得再適用罰金罰鍰提高標準條例第一條之
    規定），然此既非法律變更，亦核無新舊法律比較適用之問
    題。
  (七)被告乙○○與「鄧阿蘭」間，就使大陸地區人民非法進入臺
    灣地區之犯行；被告乙○○、大陸地區人民丙○○與「鄧阿
    蘭」間，就行使使公務員登載不實文書之犯行，皆有犯意之
    聯絡及行為之分擔，均為共同正犯。至被告行為後，刑法第
    二十八條雖有文字修改，然考其修正理由，僅係意在排除「
    陰謀共同正犯」、「預備共同正犯」之適用，而與本案之共
    犯型態不生影響，即就本案共犯型態而論，新、舊法律並未
    異其旨趣，是亦不生新舊法律比較適用之問題，特此指明。
  (八)被告乙○○先、後於92年1 月9 日、93年5 月13日，持內容
    不實之戶籍謄本向內政部入出國及移民署行使，暨其先、後
    於92年3 月10日、93年7 月10日，使大陸地區人民丙○○進
    入臺灣地區如本判決事實欄所載之行為後，刑法固已廢除「
    連續犯」應論以一罪之規定；惟連續數行為而犯同一之罪名
    ，倘均在新法施行前者，於新法施行後，亦應依刑法第二條
    第一項之規定，適用最有利於行為人之法律（最高法院95年
    度第八次刑事庭會議決議五(四)意旨參照）。茲以本案情節而
    論，被告乙○○先、後於92年1 月9 日、93年5 月13日，持
    內容不實之戶籍謄本向內政部入出國及移民署申請大陸地區
    人民丙○○進入臺灣地區如本判決事實欄所載之前、後2 起
    行使使公務員登載不實文書犯行，及被告乙○○先、後於92
    年3 月10日、93年7 月10日，使大陸地區人民丙○○持證來
    臺如本判決事實欄所載之前、後2 起使大陸地區人民非法進
    入臺灣地區行為，均時間緊接，手法相類，所犯復係構成要
    件相同之法條罪名，顯係基於概括犯意而反覆為之，尤以其
    行為時間復均在刑法廢除「連續犯」規定以前，按諸修正前
    刑法第五十六條規定，本應依連續犯之規定論以一罪，較之
    新法刪除連續犯等規定而應一律予以數罪併罰之情節，修正
    前之規定顯然較有利於被告，本諸刑法第二條第一項所揭櫫
    之「從舊從新」原則，被告如本判決事實欄所示之前、後2
    起行使使公務員登載不實文書犯行，及其如本判決事實欄所
    示之前、後2 起使大陸地區人民非法進入臺灣地區犯行，均
    應適用修正前刑法第五十六條規定，各以連續犯之一罪論，
    並分別加重其刑。
  (九)被告乙○○持業經財團法人海峽交流基金會驗證之大陸地區
    結婚證明書前往臺北縣萬里鄉戶政事務所申請辦理結婚登記
    ，使承辦公務員在形式審查後，將被告乙○○與大陸人民丙
    ○○結婚之不實事項登載於其職務上所掌管之公文書並發給
    內容不實之戶籍謄本、戶口名簿及國民身分證，其目的係在
    行使該內容不實之戶籍謄本以向內政部警政署入出境管理局
    申請大陸地區人民徐春杰進入臺灣地區；換言之，被告乙○
    ○行使使公務員登載不實之上開文書，即其「使大陸地區人
    民非法進入臺灣地區」行為之一部，並因而觸犯構成要件不
    相同之法條罪名，為異種想像競合犯，應依刑法第五十五條
    規定，從一較重之臺灣地區與大陸地區人民關係條例第七十
    九條第二項之罪處斷。
  (十)至辯護人雖又以被告乙○○罹患情感性精神疾病暨經鑑定為
    「中度」精神障礙等情詞，辯稱本案應與刑法第十九條第二
    項之減刑規定相符，進而提出臺北市立聯合醫院忠孝院區診
    斷證明書影本1 紙及中華民國身心障礙手冊影本1 件為證。
    然被告實施如本判決事實欄所載行為之時，實乃智能健全之
    成年女子，而無所指之「情感性精神疾病」或所稱之「中度
    精神障礙」。此除經本院當庭向被告確認無訛（參見本院98
    年6 月22日準備程序筆錄第4-5 頁），對照被告「句句摑其
    要理」之93年7 月3 日境管局面談紀錄所載內容，益足析其
    梗概。據此，旨揭疾患自與被告「行為之時」渺無相關，而
    不能執以邀刑法第十九條第二項減刑之寬典。
  (十一)末以，犯罪之情狀顯可憫恕，認科以最低度刑仍嫌過重者，
    得酌量減輕其刑。刑法第五十九條定有明文。而本條所謂之
    「情狀」，係指法官量刑時所應考量之各種情狀而言。在審
    酌個案時遇有情輕法重之情形下，裁判時本即得適用刑法第
    五十九條之規定，以酌量減輕其刑，此業經司法院大法官會
    議以釋字第263 號解釋闡釋在案；又適用刑法第五十九條酌
    量減輕其刑時，並不排除刑法第五十七條所列舉十款事由之
    審酌（最高法院70年5 月16日70年度第六次刑事庭長會議決
    議可資參照）。查被告乙○○使大陸地區人民非法進入臺灣
    地區，固對國家社會法益造成侵害，惟本案並無積極證據足
    認被告乙○○即係立法擬予重懲之「人蛇集團」份子，尤以
    被告不過藉由「假結婚」之手段，申請1 位「假配偶」來臺
    ，縱或藉此得利，衡其危害國家社會治安，乃至藉此從中所
    牟取之暴利，亦尚與居於幕後之「人蛇集團」迥然有別，是
    倘不論其情節輕重，而一律論處本罪之法定本刑，則猶嫌過
    重，並有傷人民對法律之情感，即就全部犯罪情節觀之，猶
    屬法重而情輕，是自客觀以言，當有情堪憫恕之處，爰依刑
    法第五十九條規定，就所犯臺灣地區與大陸地區人民關係條
    例第七十九條第二項之罪，減輕其刑，並依法先加而後減之
    。
  (十二)刑之酌科
    本院審酌被告乙○○利用上開不法手段，連續2 次使大陸地
    區人民丙○○進入臺灣地區，影響社會治安甚鉅；又被告乙
    ○○向戶政機關謊報結婚，嚴重影響國家對戶政管理之正確
    性，兼之被告犯罪手段尚屬平和，犯後復已知悔悟等一切犯
    罪情狀，量處如主文所示之刑。
  (十三)關於中華民國九十六年罪犯減刑條例在本案之適用：
    按犯罪在96年4 月24日以前者，除中華民國九十六年罪犯減
    刑條例第三條第一項所列各罪經宣告死刑、無期徒刑或逾有
    期徒刑一年六月之刑而應不予減刑以外，其經宣告之有期徒
    刑、拘役或罰金，各應依中華民國九十六年罪犯減刑條例第
    二條第一項減其二分之一。茲本案被告之犯罪時間既在96年
    4 月24日以前（詳如本判決事實欄之所載），尤以核非中華
    民國九十六年罪犯減刑條例第三條第一項所列各款罪名，復
    無同條例第五條「例外不予減刑」規定之適用，是其當仍屬
    「應予減刑」。爰依中華民國九十六年罪犯減刑條例第七條
    、第二條第一項第三款規定，減其宣告刑之二分之一，併參
    酌法院辦理九十六年減刑案件應行注意事項所揭示意旨，
    於本判決之主文項下同時諭知其宣告刑及減得之刑。
  (十四)末查，被告行為後，有關緩刑宣告之規定，雖併有修正，然
    按犯罪在新法施行前，於新法施行後，其為緩刑之宣告者，
    應適用新法第七十四條之規定（最高法院95年度第八次刑事
    庭會議決議七參照）。本案被告乙○○前未曾因故意犯罪而
    受有期徒刑以上刑之宣告，此有臺灣高等法院被告前案紀錄
    表在卷可參，本次僅因一時失慮，致罹刑典，犯後並已深表
    悔悟，經此科刑教訓，信當知所警惕，而無再犯之虞，因認
    所受刑之宣告，以暫不執行為適當，爰依刑法第七十四條第
    一項第一款規定，併宣告緩刑三年，用啟自新，以勵來茲。
  (十五)末按刑法第二百十四條所謂使公務員登載不實事項於公文書
    罪，須一經他人之聲明或申報，公務員即有登載之義務，並
    依其所為之聲明或申報予以登載，而屬不實之事項者，始足
    構成，若其所為聲明或申報，公務員尚須為實質之審查，以
    判斷其真實與否，始得為一定之記載者，即非本罪所稱之使
    公務員登載不實（最高法院73年臺上字第1710號判例意旨參
    照）。另按大陸地區人民，須經主管機關許可始得進入臺灣
    地區；又大陸地區人民申請進入臺灣地區團聚、居留或定居
    者，應接受面談、按捺指紋並建檔管理之；未接受面談、按
    捺指紋者，不予許可其團聚、居留或定居之申請。臺灣地區
    與大陸地區人民關係條例第十條第一項、第十條之一分別定
    有明文。而主管機關內政部亦據此訂定「大陸地區人民進入
    臺灣地區許可辦法」、「大陸地區人民在臺灣地區依親居留
    長期居留或定居許可辦法」以資規範。從而，大陸地區人民
    申請進入臺灣地區，乃至大陸地區人民申請在臺灣地區依親
    居留、長期居留或定居，其申請入境或依親居留、長期居留
    、定居之事由是否屬實，主管機關應為實質審查，以判斷其
    真實與否，並非一經聲明，即有登載義務。茲本案臺灣地區
    人民乙○○以不實之事由，申請大陸地區人民即被告丙○○
    入境臺灣地區，乃至在臺灣地區依親居留、長期居留或定居
    ，既須經主管機關為實質之審查以為准駁之決定，縱主管機
    關疏於審查，致使朦混通過，准許入境或在臺居留，然揆之
    上開判例意旨，亦難認被告此部分所為，業已合於刑法第二
    百十四條使公務員登載不實罪之要件，而不成立刑法第二百
    十六條、第二百十四條之行使使公務員登載不實罪。為免疑
    異，特此指明。
據上論斷，應依刑事訴訟法第二百九十九條第一項前段、第三百
條，臺灣地區與大陸地區人民關係條例第七十九條第二項，刑法
第二條第一項、第十一條前段、第二十八條、第二百十六條、第
二百十四條、第五十五條、第五十九條、第七十四條第一項第一
款、修正前刑法第五十六條，刑法施行法第一條之一，中華民國
九十六年罪犯減刑條例第二條第一項第三款、第七條，判決如主
文。
本案經檢察官丁○○到庭執行職務。
中    華    民    國    98    年    7     月    3     日
                  刑事第四庭審判長法  官  齊  潔
                                  法  官  周霙蘭
                                  法  官  王慧惠
以上正本證明與原本無異。
如不服本判決應於收受送達後10日內向本院提出上訴書狀，並應
敘述具體理由；其未敘述上訴理由者，應於上訴期間屆滿後20日
內向本院補提理由書 (均須按他造當事人之人數附繕本)「切勿
逕送上級法院」。
中    華    民    國    98    年    7     月    3     日
                                  書記官  王一芳
附錄論罪法條：
刑法第216 條
（行使偽造變造或登載不實之文書罪）
行使第210 條至第215 條之文書者，依偽造、變造文書或登載不
實事項或使登載不實事項之規定處斷。
刑法第214 條
（使公務員登載不實罪）
明知為不實之事項，而使公務員登載於職務上所掌之公文書，足
以生損害於公眾或他人者，處3 年以下有期徒刑、拘役或5 百元
以下罰金。
臺灣地區與大陸地區人民關係條例第79條第2 項
違反第15條第1 款規定者，處1 年以上7 年以下有期徒刑，得併
科新臺幣一百萬元以下罰金。
意圖營利而犯前項之罪者，處3 年以上10年以下有期徒刑，得併
科新臺幣五百萬元以下罰金。


司法院資訊處製作；財團法人民間司法改革基金會備份。
